【裁判字號】    91,保險,5
【裁判日期】    920408
【裁判案由】    
【裁判全文】
臺灣士林地方法院民事判決  九十一年度保險字第五號
    原      告    太平產物保險股份有限公司
    法定代理人    乙○○
    訴訟代理人    林昇格律師
    複  代理人    甲○○      住台北市○○○路○段七十七號六樓之一
                  李志峰律師
    被      告    美商優比速國際股份有限公司台灣分公司
                              設台北市○○區○○路三六一號二樓
    法定代理人    丙○○      .
    訴訟代理人    黃慶源律師
                  許純菁律師
右當事人間請求損害賠償事件，本院判決如左：
    主    文
原告之訴及其假執行之聲請均駁回。
訴訟費用由原告負擔。
    事實及理由
一、原告起訴主張：
  (一)訴外人曼特國際有限公司（以下簡稱：曼特公司）於民國九十年七月間自台灣出
    口貨物（Ram Module/1000pcs）乙批（以下簡稱：系爭貨物）至德國，由被告負
    責運送該批貨物（UPS Waybill/Trag No.Ｚ000 0000 000），運費計新台幣一萬
    三千六百十九元（以下如未標明為美金者，均為新台幣）。詎嗣後被告通知稱系
    爭貨物已遺失無法交付，致曼特公司受有一百五十萬五千五百十二元之損失。查
    被告受託運送系爭貨物，本應盡運送人保管之責，茲系爭貨物遺失係發生在被告
    公司占有、保管階段，被告明知負有防止貨物遺失之注意義務，卻未善盡該注意
    義務，導致貨物遺失之結果發生，其過失不法侵權行為已屬明顯。按德國民法第
    八百二十三條第一項規定：因故意或過失不法侵害他人之生命、身體、健康、所
    有權或其他權利者，對所生之損害應負賠償責任；德國民法第八百三十一條亦規
    範僱用人之責任。是不論依前開德國民法或我國民法之規定，被告均應就系爭貨
    物之遺失負侵權行為損害賠償責任。且被告亦應依我國民法第六百三十四條之規
    定負運送契約債務不履行之損害賠償責任。而原告為系爭貨物之保險人，已依保
    險契約給付曼特公司前開數額之保險金，並已受讓該公司對系爭貨物之一切損害
    賠償請求權，原告自得依保險法第五十三條及民法債權讓與之規定，向被告為本
    件請求，並以起訴狀繕本之送達為債權讓與之通知。又系爭貨物之價值為每件美
    金三十九點二五元，是曼特公司得請求之損害賠償金額為美金三萬九千二百五十
    元；因在實務上，要保人向保險公司投保貨物保險之保險價值係以發票價格加百
    分之十而定，是依曼特公司與原告間保險契約，原告應給付曼特公司美金四萬三
    千一百七十五元，折合新台幣為一百五十萬五千五百十二元。
  (二)被告雖抗辯：曼特公司委託被告運送系爭貨物時，已簽有運送契約即UPS Waybill
    ，而依該提單之約定，被告應有最高賠償責任即美金一百元之限制云云。惟依民
    法第六百四十九條之規定：運送人交與託運人之提單或其他文件上，有免除或限
    制運送人責任之記載者，除能證明託運人對於其責任之免除或限制明示同意外，
    不生效力。所謂明示之意思表示，係指直接將其效果意思表示於外，即指以言詞
    、文字或其他符合社會通念之方式，將其法效意思表示於外者屬之。被告如主張
    本件有最高責任限制之約定，即應就曼特公司已對被告責任限制條款明示同意乙
    節，負舉證之責任。查本件託運單上簽名欄上僅載有「SHIPPERS SIGANATURE」
    乙欄，該欄位上方固有以極微小之外國文字陳述「託運人同意託運單複本背面之
    條款及條件」云云；然被告所稱最高賠償責任限制之約定係記載於提單背面，其
    上並無類如「AGREE」或「DISAGREE」之欄位選項，且被告之受僱人於收取託運
    人交付之系爭貨物時，亦未告知有最高責任限制條款之存在；應認託運人即曼特
    公司於「SHIPPERS SIGANATURE」 乙欄之簽名，僅為一般同意託運之簽名，尚不
    能認為曼特公司對被告責任限制之約定已明示同意；則被告提單上之責任限制條
    款應屬無效，自不得拘束託運人曼特公司及原告。且縱認前開提單上責任限制條
    款已成為契約內容之一部分，然該條款係處於經濟上強勢之被告預定適用於同類
    契約、而由其單方預先訂定之制式化條款，託運人曼特公司僅為經濟上之弱勢，
    對於該條款並無磋商、修改、或表示異議之機會；曼特公司雖與被告有運費折扣
    之協議，然此僅係基於兩公司間長期合作之關係，與經濟上強、弱勢並無關聯。
    是前開條款應屬定型化契約條款；而曼特公司復係接受被告所提供之快遞服務致
    與被告訂立運送契約，已符合消費者保護法中之消費者及消費關係。查本件被告
    係利用前開責任限制之定型化契約條款，限制託運人託運時，未報明貨物價值以
    投保其保險時，將責任限制為一百美元，且無論被告於運送過程中是否有故意或
    過失，均以此賠償，顯使消費者負擔非其所能控制之危險且明顯不利於消費者；
    已違反平等互惠之原則，並免除或減輕預定契約條款當事人之責任；是依消費者
    保護法第十二條及民法第二百四十七條之一定型化契約條款之規定，前開責任限
    制條款亦屬無效。
  (三)曼特公司所託運之系爭貨物為電腦零件之記憶體，其大小約二枝原子筆併放，單
    價僅為美金三十九點二五美元；託運時係以五百件記憶體裝置成長五十公分、寬
    三十四公分、高三十九公分之紙箱二箱，紙箱之大小僅需運送人施以一般正常之
    注意即可。查本件記憶體之價值依一般人之觀念，並非貴重，其價值並已詳載於
    出口商業發票中；曼特公司於交貨時，已將報關委託書、出口發票交予被告公司
    之受僱人，可認已報明系爭貨物之價值；且被告於報關時必對發票詳細閱讀，亦
    已知其價值，是系爭貨物之價值並非不易證明。再本件運送之提單上已註明系爭
    貨物係「512M 1000pcs」，依一般人之智識已知其貨物之價值，曼特公司與被告
    復有長期之合作關係，則被告應已確知系爭貨物之種類及價值甚明。是本件系爭
    貨物應非屬民法第六百三十九條之貴重物品，託運人曼特公司復已報明其價值無
    疑。被告抗辯：系爭貨物為貴重物品，且曼特公司未報明其價值云云，並無理由
    。
  (四)綜上所述，被告應依侵權行為及債務不履行之法律關係負損害賠償責任；且本件
    並無情事變更之情況，是被告抗辯：應依民法第二百二十七條之一之規定酌減其
    損害賠償之金額，亦屬無據云云；並聲明：（一）被告應給付原告一百五十萬五
    千五百十二元，及自起訴狀繕本送達翌日起至清償日止，按年息百分之五計算之
    利息。（二）原告願供擔保，請准宣告假執行。
二、被告則以：訴外人即託運人曼特公司於九十年七月間，確委託被告運送系爭貨物
    二件至德國，惟該貨物已於運抵德國科隆機場後因不明之原因遺失。然並不能因
    為系爭貨物遺失之結果，即認為被告有過失。原告既未舉證被告有何故意或過失
    之不法侵權行為，即以德國法為準據法、而依侵權行為之法律關係請求被告負損
    害賠償責任，原屬無據。且查：被告與託運人曼特公司就系爭貨物運送所訂立運
    送契約即UPS Waybill中已約定："...the Carrier's liability...Subject to
    applicable law, where the Warsaw Convention or the CMR Convention does
    not apply, liability for loss and damage is governed by these Terms
    and Conditions and shall be limited to proven damages up to an amount
    not exceeding US$100 per  shipment unless a high value has been
    declared by the  shipper as hereafter provided."（中譯文：運送人之責任
    ，‧‧‧於不適用華沙公約或ＣＭＲ公約時，遺失或損壞之責任受本約定條款之
    規範，且每件託運物之經證實之損害賠償不得超過美金一百元，但託運人依下述
    規定聲明較高價格者，不在此限）；"The limit of liability may be
    increased where a value of insurance is delcared in writing on the
    face of the UPS  Waybill and any additional charge, as stated in the
    Rate  Chart agreed to be paid in accordance with the billing options
    on the face of the UPS Waybill."（中譯文：倘保險價值已書面聲明於ＵＰＳ
    提單正面，且費率表所定之額外費用已同意依ＵＰＳ  Ｗａｙｂｉｌｌ正面之付
    款方式支付，則責任限制得予以增加）；即於提單上已載明於託運人未報明貨物
    價值之被告責任限制之約定條款。該提單並經曼特公司承辦系爭運送之人員簽名
    於其上表示同意；則縱認被告應負侵權行為及債務不履行之損害賠償責任，原告
    已基於保險法第五十三條及民法債權讓與之規定而得向被告行使權利，亦因曼特
    公司未於提單正面載明貨物之性質及價值，未聲明系爭貨物之更高價值及保險價
    值，復未以其他任何文件，向被告聲明貨物之性質及價值之故，被告自得主張最
    高賠償責任限制為一百美元。原告雖主張：提單上最高責任限制條款應屬無效云
    云；然查：曼特公司授權人員已在提單上正面之「同意責任限制約定」即
    "Unless a greater value for insurance is delcared in writing in the
    space provided on this waybill, the carrier's liability is limited by
    the Warsaw Convention and any amendments thereto, and the other
    applicable provisions contained in the Terms and Conditions on the
    reserve side of the shipper's copy of this waybill which are
    incorporated herein by reference."（中譯文：除已在本提單所示空白處書面
    聲明更高保險價值，運送人之責任受華沙公約及其修正及記載於託運人持有之提
    單之背面條款限制）"The shipper agreed to the Terms and Conditions on
    the reserve side of the sipper's copy of this waybill."（託運人茲同意
    其所持有之提單背面條款之內容）之文字下方簽名，即明示已同意前開責任限制
    條款之約定；是被告對於系爭貨物遺失最高應僅負賠償美金一百元之義務，應無
    疑義。又曼特公司係專業貿易商，經常與國外公司簽定英文合約並出口貨物，並
    與被告維持長期之運送關係，被告公司人員已明確告知曼特公司有關前開一百美
    元之最高責任限制約定；曼特公司自九十年元月起即經常簽署同形式之提單，均
    同意依照提單背面運送契約條款委託被告運送；復於九十年五月十五日與被告公
    司簽訂有運費折扣契約，享受平均運費約五折之優惠，足見其並非經濟上之弱勢
    ；前開運費折扣即係以被告得主張美金一百元責任限制為前提。況被告運費之計
    算，係以所運送貨物之重量及運送之距離為基準，參諸最高法院八十六年台上字
    三四八九號民事判決：航空運送業者與託運人間提單上關於貨物毀損滅失之賠償
    責任，有單位責任限制之約定，並不違反公序良俗等語之意旨，因認被告與曼特
    公司所為美金一百元之責任限制約定，實屬被告公司合理控制風險之方式，託運
    人則另有選擇申報較高保險價值以保障其權利一途可採；是託運人自動放棄保障
    較高賠償額之方式，而享受低廉之運費，並無契約失衡之處。從而，被告於提單
    前開責任限制條款之約定，應無因違反民法或消費者保護法上定型化契約條款之
    規定而無效之情事。再按：民法第六百三十九條第一項規定：金錢、有價證券、
    珠寶或其他貴重物品，除託運人於託運時報明其性質及價外，運送人對於其喪失
    毀損，不負責任。且貴重物品，較普通器物發生喪失毀損之機會較高，如經報明
    ，運送人一方面特加注意，他方面自得請求相當之運費。又所謂貴重物品，由條
    文之規定係以金錢、有價證券、珠寶為例觀之，乃指體積小、價值高之物品而言
    ，有臺灣高等法院九十年度保險上字第十六號判決、臺灣士林地方法院八十九年
    度保險字第十一號判決可參。而依本件曼特公司於提單上貨物內容欄記載「512M
    pcs」、重量二十六公斤；併依原告於本件所主張系爭貨物之總價值高達一百五
    十萬五千五百十二元、依商業發票所載單價為美金三十九點二五元，則系爭貨物
    單件之重量僅有零點零二六公斤即二十六公克，價值即達一千三百六十九元；縱
    以五百件包裝成一紙箱，其大小亦僅有同屬貴重物品之古董花瓶包裹大小一般而
    已，足認系爭貨物應屬體積小、價值高之貴重物品無疑。而曼特公司於提單上並
    未載該貨物為貴重物品之性質及價值，致被告無從增加其運費，亦無從於運送時
    對於該貴重物品施以更多之注意。就此原告雖主張：曼特公司已交付被告報關委
    託書及商業發票，即符合民法第六百三十九條貴重物品申報之要件云云；然託運
    人黏貼發票於貨物上，係供運送人取貨後事後報關之用，即為關查核之用，並無
    依民法第六百三十九條規定向被告申報之法效意思，自非向運送人報明貨物之價
    值，是縱運送人因其他偶然因素，知悉所運送者貴重物品，仍不能替代託運人報
    明義務之履行。本件曼特公司即未報明所運送貨物之種類及價值，則被告依民法
    第六百三十九條第一項之規定，對屬貴重物品之系爭貨物之遺失，即無須負賠償
    之責。綜上所述，因被告對曼特公司並無須負損害賠償責任或僅需負單位賠償責
    任限制，則原告主張依保險法代位之規定及民法債權讓與之規定、向被告請求損
    害賠償，自應受與曼特公司相同之拘束；是被告請求原告損害賠償，並無理由。
    再退萬步言之，縱認原告之請求為有理由，然原告係以系爭貨物商業發票上所載
    價格加計百分之十，作為求償之金額，顯與民法六百三十九條：應依其應交付時
    目的地之價值計算之規定未符，自不足採；原告既未舉證證明本件被告應負賠償
    之金額，所請亦無理由；縱認有理由，因因原告就本件貨物運送，僅收取六千四
    百八十五元之運費，則被告亦得請求依民法第二百二十七條之二情事變更之法理
    ，酌減被告應負損害賠償之金額等語，資為抗辯；並聲明：（一）原告之訴駁回
    。（二）如受不利之判決，願供擔保請准宣告為假執行。
三、首按：法律行為發生債之關係者，其成立之要件及效力依當事人之意思定其應適
    用之法律；當事人之意思不明時，同國籍者依其本國法，國籍不同者依行為地法
    ，行為地不同者以發要約通知地為行為地，如相對人於承諾時不知其發要約通知
    地者，以要約人之住所視為行為地；至於債權之讓與，對於第三人之效力，依原
    債權之成立及效力所適用之法律；此於涉外民事法律適用法第六條第一項、第二
    項，第七條分別定有明文。經查：本件系爭貨物運送契約之雙方當事人即告及曼
    特公司並未明示同意適用之法律；而託運人曼特公司為我國籍法人，被告則為經
    我國認許之外國法人，依民法總則施行法第十二條規定，與我國同種類法人於法
    令限制範圍內有相同之權利能力；二者係於我國境內訂立系爭運送契約乙節，為
    兩造所不爭執，並有曼特公司基本資料查詢、被告公司外國公司認許事項變更表
    在卷為憑。是依前開涉外民事法律適用法第六條第二項規定，有關兩造間系爭貨
    物運送契約法律關係之成立要件及效力，應以我國法為準據法；且原告基於保險
    法第五十三條及民法債權讓與之規定，向被告請求賠償損害，依涉外民事法律適
    用法第七條之規定，亦應適用我國法律。又按：關於由侵權行為而生之債，依侵
    權行為地法；但中華民國法律不認為侵權行為者，不適用之；侵權行為之損害賠
    償及其他處分之請求，以中華民國法律認許者為限，涉外民事法律適用法第九條
    亦規定甚明。查本件系爭貨物於運送出口後，係於德國科隆境內遺失乙節，已為
    兩造所不爭執；則本件被告是否應負侵權行為責任及其責任之內容，應依德國法
    及我國法規定認定之。均合先敘明。
四、本件原告主張：訴外人曼特公司於九十年七月間將自台灣出口之系爭貨物委託被
    告負責運送；惟系爭貨物已於運抵德國科隆後遺失；原告已基於與曼特公司之保
    險契約給付保險理賠金一百五十萬五千五百十二元予曼特公司，並受讓曼特公司
    之債權乙節，已據原告提出系爭貨物之運送提單、曼特公司所出具之代位求償收
    據、被告公司二００一年八月二十七日信函等件（均影本）為證，且為被告所不
    爭執，應堪信為真實。惟原告主張：被告就系爭貨物遺失之事，應依運送契約債
    務不履行及侵權行為之規定對曼特公司負損害賠償責任，原告自得依保險法第五
    十三條及民法債權讓與之規定，依前開法律關係向被告請求賠償云云，則為被告
    所否認，並以前詞抗辯。因按：債權之讓與，債務人於受通知時，所得對抗讓與
    人之事由，皆得以之對抗受讓人，民法第二百九十九條第一項定有明文。而查本
    件原告係主張基於保險法第五十三條及民法債權讓與之規定，向被告請求損害賠
    償，已如前述，則其得否向被告請求損害賠償，及被告應負賠償範圍如何，自應
    悉依被告與曼特公司間之法律關係而定。以下即就原告主張依債務不履行之法律
    關係及侵權行為之規定所為之請求有無理由分別論述之。
  (一)債務不履行之法律關係：
    按民法第六百三十四條規定關於運送人之責任，只須運送物有喪失、毀損或遲到
    情事，經託運人或受貨人證明屬實，而運送人未能證明運送物之喪失、毀損或遲
    到係因不可抗力，或因運送物之性質，或因託運人或受貨人之過失所致者，則不
    問其喪失、毀損或遲到之原因是否為可歸責於運送人之事由，運送人均應負法律
    上或契約之責任（最高法院四十九年度台上字第七一三號判例要旨參照）。查本
    件被告受託運送系爭貨物而遺失等情，已如前述；且被告並未就運送物之喪失係
    因不可抗力或因運送物之性質或因託運人或受貨人之過失所致乙節，舉證以實其
    說；則原告主張：為運送人之被告應依運送契約負債務不履行之責任等語，固非
    全然無稽。然按：金錢、有價證券、珠寶或其他貴重物品，除託運人於託運時報
    明其性質及價值者外，運送人對於其喪失或毀損不負責任，民法第六百三十九條
    第一項定有明文；此因貴重物品容易喪失，損失又重，必須事先使運送人明瞭其
    性質及價值，運送人始能加以特別防範，同時亦可酌予提高運費，或以保險之方
    式分攤風險，否則如運送人僅依貨物重量作為運費之計算基準，致於貨損時需負
    擔高額且不確定之賠償責任，殊非衡平。經查：訴外人曼特公司所託運之系爭貨
    物係裝置為二只長、寬、高各為五十公分、三十四公分、三十九公分之紙箱，各
    紙箱內分別放置電腦零件即五一二Ｍ之記憶體五百件，單一記憶體之體積僅約二
    枝原子筆併放之大小乙節，已為原告自認屬實。而依卷附系爭貨物之商業發票及
    運送提單上之記載：系爭貨物連同外包裝之重量為二十六公斤、即每件記憶體平
    均重量為僅為二十六公克，單價為美金三十九點二五元、折合新台幣約一千三百
    餘元，總價值則為一百五十萬五千五百十二元。是系爭貨物於交運時雖已將各五
    百件記憶體包裝為一紙箱以致體積增加，惟其價值亦相對增加而達約七十五萬餘
    元之高額；是以其體積與價值之比例，實屬價昂之物。此再衡諸該電子零件記憶
    體之變現、流通性甚高，應認系爭貨物確已具備體積小、價值高、易於藏放及處
    分變現之條件；揆諸前揭說明，亦有使運送人事先明瞭其性質、價值，以特別防
    範並提高運費、或以保險方式分攤風險之必要；是核系爭貨物之性質應屬民法第
    六百三十九條第一項之其他貴重物品，已堪以認定。次查：系爭貨物託運單上，
    除記載該批貨物為「512M pcs」「26kg」外，對於貨物之價值，託運人曼特公司
    並未有任何聲明乙節，有前揭託運提單影本乙紙附卷可稽；且依證人即曼特公司
    系爭貨物運送承辦人員曾錦珠到庭證述：於託運時會將商業發票傳真給被告公司
    之承辦人員，由被告排定取貨時間班機，並辦報關，但不會向被告公司承辦人員
    明貨物之價格及託運物之性質等語明確（見本院九十二年三月二十一日言詞辯論
    筆錄）。足見被告抗辯：除收受曼特公司所交付之報關委託書及出口發票外，曼
    特公司並未於提單上記載或另聲明託運物之性質及價格等語，應堪信為真實。原
    告雖主張：於交付系爭貨物時，既將報關委託書、出口發票交予被告之受僱人，
    則被告於取貨時依所附之發票上明顯記載，即得知系爭貨物之客觀價值，且依曼
    特公司與被告間長期合作關係，被告亦應瞭解曼特公司業務及貨物運送之內容，
    而可認曼特公司實際上已向被告申報系爭貨物價值云云。然按：電腦零件之價值
    原有高低之分，並非凡屬電腦零件均屬貴重；是雖被告公司承辦人員蕭登豐已自
    承對曼特公司業務及託運物為電腦電子相關產品有所知悉（見本院九十二年三月
    二十一日言詞辯論筆錄），亦難認被告對包括系爭貨物在內之各次受託運送物品
    之種類、性質及價值高低確已然知悉。又查：前揭民法第六百三十九條第一項規
    定對貴重物品價值及性質之報明，係在促使運送人就該貨物為特別之注意，以決
    定是否適度調整運費、反應成本以分配風險之分擔；然而託運人將發票黏貼於貨
    物之上，係為報關以備查核之用，實難據以認為所為已屬向運送人報明貨物之價
    值。況證人曾錦珠亦證稱：於系爭貨物遺失之前，伊即知悉若未透過被告公司投
    保，所獲理賠金額就很小，所以曼特公司一定會再另外保險（見本院九十二年三
    月二十一日言詞辯論筆錄）；益見曼特公司已知並未報明貨物之價值以透過被告
    公司投保，茲為避免危險之發生，始另與原告訂定保險契約，應無可疑。是被告
    抗辯：系爭貨物屬貴重物品，且曼特公司於託運系爭貨物時，並未依民法第六百
    三十九條第一項之規定報明其價值及性質，依法被告對系爭貨物之遺失並不負損
    害賠償責任；原告既係依保險法第五十三條及民法債權讓與之規定主張權利，自
    應受被告與曼特公司運送契約之拘束，是所請求並無理由等語，於法即無不合。
  (二)侵權行為之法律關係：
    按德國民法第八百二十三條第一項規定：因故意或過失不法侵害他人之生命、身
    體、健康、所有權或其他權利者，對所生之損害應負賠償責任；德國民法第八百
    三十一條則規定：僱用他人執行事務之人，對受僱人在執行事務時不法施加第三
    人之損害，負賠償義務；有原告所提出德國民法相關條文及中譯本附卷可稽。且
    前開德國法有關侵權行為之規定，與我國民法所規範侵權行為之成要件，均相符
    合，依前揭涉外民事法律適用法之規定，自得作為原告依侵權行為之法律關係主
    張權利之準據法。次查：被告為系爭貨物之運送人，對系爭貨物應負善良管理人
    之注意義務；然系爭貨物卻在被告之保管運送中遺失，已如前述；則原告主張：
    依德國法之規定，被告確有未盡其保管之義務而構成其行為之不法，自有過失而
    應負侵權行為之損害賠償責任等語，固屬有據。惟查：運送人就物品之保管，因
    過失而致生滅失或毀損之結果時，雖可另構成侵權行為，然其侵害行為如係以運
    送人有契約上之保管義務、且係因該義務之違反而成立，而法律上對之有特別減
    輕其賠償責任之規定者，則於此範圍內應排除侵權行為規定之適用，否則如仍令
    運送人負侵權行為之賠償責任，該減輕責任之規定無異等同虛設。據此，本件系
    爭貨物於被告運送途中遺失，雖已構成侵權行為；然依民法第六百三十九條第一
    項之規定，被告既已不負賠償之責，則其侵權行為之責任亦應同時排除適用，始
    為合理。亦即除非運送人所為與運送契約上之義務無關，而對於運送物品構成侵
    權行為，例如運送人故意毀損或侵占違法使用，致所運送之物品毀損滅失，始需
    依侵權行為之規定負責。經查：本件原告既未能舉證證明系爭貨物之遺失係因運
    送人非關於契約上保管義務之違反之侵權行為所造成，則揆諸前揭說明，自難依
    保險法第五十三條及民法債權讓與之規定，主張侵權行為之法律關係而請求被告
    賠償。
五、綜上所述，原告本於保險法第五十三條及民法債權讓與之規定，依侵權行為及債
    務不履行之法律關係，請求被告給付一百五十萬五千五百十二元，及自起訴狀繕
    本送達翌日起至清償日止，按週年利率百分之五計算之利息，為無理由，應予駁
    回。原告之訴即遭駁回，其假執行之聲請已失所附麗，應併駁回之。
六、本件事證已臻明確，兩造其餘主張陳述及所提證據，經審酌核與判決結果無影響
    ，爰不一一論述，附此敘明。
七、據上論結，本件原告之訴為無理由，爰依民事訴訟法第七十八條，判決如主文。
中      華      民      國    九十二    年      四      月      八      日
                                        臺灣士林地方法院民事第二庭
~B法      官  李瑜娟
右為正本，係照原本作成。
如對本判決上訴須於判決送達後廿日內向本院提出上訴狀。
中      華      民      國    九十二    年      四      月      十      日
~B法院書記官  夏珍珍


司法院資訊處製作；財團法人民間司法改革基金會備份。
